臺灣高等法院高雄分院刑事判決　　　　 94年度上易字第441號
上　訴　人　臺灣屏東地方法院檢察署檢察官
被　　　告　甲○○
上列上訴人因被告違反毒品危害防制條例案件，不服臺灣屏東地
方法院93年度易字第672 號中華民國94年5 月31日第一審判決（
起訴案號：臺灣屏東地方法院檢察署93年度毒偵字第1883號；併
辦案號：臺灣高雄地方法院檢察署93年度毒偵字第7159號），提
起上訴（併辦案號：臺灣高雄地方法院檢察署94年度毒偵字第
5173號），本院判決如下：
     主  文
原判決撤銷。
甲○○連續施用第二級毒品，累犯，處有期徒刑壹年。扣案之甲
基安非他命殘渣袋伍只及玻璃吸管支均沒收銷燬；打火機壹個
沒收。
    事  實
一、甲○○前因施用毒品案件，經原審裁定送觀察、勒戒後，認
    無繼續施用毒品傾向，由臺灣屏東地方法院檢察署檢察官於
    民國88年12月27日，以88年度毒偵字第168 號不起訴處分確
    定。復因施用第二級毒品案件，經原審以89年度毒聲字第
    1520號裁定送觀察、勒戒後，認有繼續施用傾向，經原審裁
    定送強制戒治，嗣戒治成績及格，經原審裁定停止戒治，於
    90年4 月19日出所，同年8 月9 日期滿。上開施用毒品犯行
    並經臺灣屏東地方法院檢察署檢察官提起公訴，嗣經原審於
    89年11月13日，以89年度易字第1021號判處有期徒刑6 月確
    定，並於91年11月11日執行完畢。
二、甲○○仍不知悔改，於強制戒治執行完畢釋放後5 年內，復
    基於施用第二級毒品甲基安非他命之概括犯意（起訴書誤載
    為安非他命），於93年5 月中旬某日起至94年4 月6 日，在
    屏東縣里港鄉土庫村信國20號住處，連續施用第二級毒品甲
    基安非他命多次（起訴書誤載為安非他命）。嗣為警分別於
    ：(一)、93年6 月9 日19時50分許，在屏東縣里港鄉土庫村信
    國20號甲○○住處房間內查獲，並扣得其所有之甲基安非他
    命殘渣夾鏈袋1 小包、含有不可析離甲基安非他命玻璃吸管
    2 支及打火機1 個；(二)、93年9 月26日7 時40分許，在高雄
    縣美濃鎮○○○○道路上查獲。(三)94年4 月6 日1 時10分許
    ，在高雄縣美濃鎮○○路○段竹圍檳榔攤旁查獲，扣得含有
    甲基安非他命之殘渣袋4 個、吸管1 支。
三、案經屏東縣警察局里港分局報請臺灣屏東地方法院檢察署檢
    察官偵查起訴暨高雄縣政府警察局旗山分局報請臺灣高雄地
    方法院檢察署移送併案審理。
    理  由
一、原審訊據被告甲○○對於上開犯罪事實坦承不諱，並有甲基
    安非他命殘渣夾鏈袋1 小包、含有不可析離甲基安非他命玻
    璃吸管2 支及打火機1 個扣案可資佐證。而被告於93年6 月
    9 日、同年9 月26日及94年4 月6 日經警採尿送驗，發現其
    尿液中均呈甲基安非他命陽性反應，有屏東縣衛生局煙毒及
    麻醉藥品類委託檢驗結果通知書、高雄縣政府衛生局煙毒尿
    液檢驗成績書各1 紙及高雄醫學大學附設中和紀念醫院濫用
    藥物尿液檢驗報告2 紙及臺灣檢驗科技股份有限公司94年4
    月29日KＺ000000000000號濫用藥物尿液檢驗報告1 紙在卷可
    證，（屏東縣警察局里港分局警卷第4 頁、臺灣高雄地方法
    院檢察署偵查卷第5 頁、原審卷第117 頁、第118 頁及併案
    之警卷第12頁）。另扣案之甲基安非他命殘渣袋1 只及玻璃
    吸管2 支，經送檢驗結果，均含有甲基安非他命成分，有高
    雄醫學大學附設中和紀念醫院檢驗報告2 紙在卷可稽（原審
    卷第19頁、第20頁）另有查扣含甲基安非他命之殘渣袋共5
    只、吸管3 支扣案可稽，是其有施用第二級毒品甲基安非他
    命之事實，應可確信。又被告前因施用毒品案件，經原審裁
    定送觀察、勒戒後，認無繼續施用毒品傾向，由臺灣屏東地
    方法院檢察署檢察官於88年12月27日，以88年度毒偵字第
    168 號不起訴處分確定。復因施用第二級毒品案件，經原審
    以89年度毒聲字第1520號裁定送觀察、勒戒後，認有繼續施
    用傾向，經原審裁定送強制戒治，嗣戒治成績及格，經原審
    裁定停止戒治，於90年4 月19日出所，同年8 月9 日期滿。
    上開施用毒品犯行並經臺灣屏東地方法院檢察署檢察官提起
    公訴，嗣經原審於89年11月13日，以89年度易字第1021號判
    處有期徒刑6 月確定，並於91年11月11日執行完畢之事實，
    有臺灣屏東地方法院檢察署刑案資料查註紀錄表、臺灣高等
    法院被告全國前案紀錄表在卷足憑，本件事證已明，被告於
    強制戒治執行完畢釋放後5 年內，施用第二級毒品之犯行洵
    堪認定。
二、按甲基安非他命為毒品危害防制條例所定之第二級毒品，是
    核被告所為，係犯同條例第10條第2 項之施用第二級毒品罪
    。其持有第二級毒品甲基安非他命，嗣進而施用之，持有之
    低度行為應為施用之高度行為所吸收，不另論罪。被告多次
    施用甲基安非他命，時間密接，犯罪構成要件相同，顯係基
    於概括犯意為之，應依連續犯規定論處一罪，並加重其刑。
    又被告曾因施用毒品案件，經原審於89年11月13日，以89年
    度易字第1021號判處有期徒刑6 月確定，並於91年11月11日
    執行完畢之事實，有臺灣屏東地方法院檢察署刑案資料查註
    紀錄表、臺灣高等法院被告全國前案紀錄表在卷足憑，其於
    執行完畢後5 年內，再犯本件有期徒刑以上之罪，為累犯，
    應依刑法第47條規定加重其刑，並遞加重之。公訴人雖僅就
    被告於93年6 月9 日21時45分許採尿往前推算72小時內某時
    ，施用第二級毒品甲基安非他命之犯行提起公訴，就其餘施
    用第二級毒品之犯行未於起訴書中敘及，惟連續犯為裁判上
    一罪，檢察官就犯罪事實一部起訴者，依刑事訴訟法第267
    條規定，其效力及於全部，此部分既與起訴書所載犯行有連
    續犯關係，自為起訴效力所及，本院自得予以一併審酌。
三、原審據以論處被告罪刑，固非無見；惟原審未及就被告於93
    年9 月24日以後施用第二級毒品之犯行（即檢察官移送本院
    併辦部分），一併加以審判，尚有未洽。檢察官以併案部分
    與起訴部分有裁判上一罪關係，為起訴效力所及，原審就此
    部分未及併與審究，指摘原判決此部分不當，提起上訴，為
    有理由，自應由本院將原判決此部分撤銷改判。爰審酌被告
    前因施用毒品犯行，經觀察、勒戒及強制戒治後，仍故態復
    萌，再予施用毒品不輟，無視於毒品對於自身健康之戕害及
    國家對於杜絕毒品犯罪之禁令，並審酌被告施用毒品之次數
    、犯後坦承犯行，態度尚佳等一切情狀，量處如主文所示之
    刑。又扣案之甲基安他命殘渣袋5 只及玻璃吸管3 支，其上
    均含有不可析離之甲基安非他命成分，均依毒品危害防制條
    例第18條第1 項前段之規定併予宣告沒收銷燬之；打火機1
    個，係被告所有，且為被告用以供施用甲基安非他命之用，
    業經被告供承在卷，依刑法第38條第1 項第2 款併予宣告沒
    收。
四、被告經合法傳喚，無正當理由不到庭，爰不待其陳述，逕行
    判決。
據上論結，應依刑事訴訟法第369 條第1 項前段、第364 條、第
371 條、第299 條第1 項前段，毒品危害防制條例第10條第2項
、第18條第1 項前段、刑法第11條前段、第47條、第56條，第38
條第1 項第2 款，判決如主文。
本案經檢察官邱榮藏到庭執行職務。
中　　華　　民　　國　　94　　年　　9 　　月　　9 　　日
                  刑事第一庭    審判長法  官  郭雅美
                                      法  官  莊崑山
                                      法  官  江泰章
以上正本證明與原本無異。
本判決不得上訴。
中　　華　　民　　國　　94　　年　　9 　　月　　12　　日
                                書   記   官  陳金卿
附錄本判決論罪科刑法條：
毒品危害防制條例第10條第2項
施用第二級毒品者，處 3 年以下有期徒刑。
                                                      Ｆ
